臺灣桃園地方法院刑事判決　　　　　　　99年度易字第1035號
公　訴　人　臺灣桃園地方法院檢察署檢察官
被　　　告　簡建華
上列被告因竊盜案件，經檢察官提起公訴（99年度偵字第11576
號），本院判決如下：
    主  文
簡建華攜帶兇器竊盜，未遂，累犯，處有期徒刑捌月。
    事  實
一、簡建華前因竊盜案件，經本院於民國97年5 月16日以97年審
    易字第532 號判決判處有期徒刑5 月，於同年6 月16日確定
    ；又因竊盜案件，經臺灣臺北地方法院於98年6 月4 日以98
    年易字第415 號判決判處有期徒刑6 月，於同年7 月1 日確
    定，上揭罪刑經臺灣臺北地方法院以98年度聲字第2018號裁
    定應執行有期徒刑10月確定後，於98年10月16日易科罰金執
    行完畢，詎猶不知悔改，復基於意圖為自己不法所有之竊盜
    犯意，於99年4 月8 日凌晨2 時30分前某時許，在桃園縣楊
    梅市○○○路○ 段157 號前，以客觀上得作為凶器使用（惟
    無證據證明為被告簡建華所有之物）之螺絲起子等不詳工具
    ，撬下陳志偉停放於該處之車號0916-KS 號自用小客車右後
    方乘客座位之車窗玻璃（毀損部分未據告訴）後，侵入該車
    副駕駛座內，擬竊取該車內財物之際，為前往該處取車之陳
    志偉及其同事張靜雯當場發現而未遂，經陳志偉在後追呼並
    報警前往追捕，嗣於同日凌晨2 時30分許，為警在桃園縣楊
    梅市○○路、三民路路口查獲簡建華而查知上情。
二、案經桃園縣政府警察局楊梅分局報告偵辦。
    理  由
一、訊據被告簡建華固坦承於前開凌晨時分在桃園縣楊梅市○○
    路與三民路路口為警逮捕之情事，惟矢口否認涉有上開竊取
    車輛為被害人陳志偉發現並在後追緝未獲之事實，辯稱：伊
    前一日（即4 月7 日）晚間7 時許至被逮捕地附近大樓朋友
    家打麻將，打到當日凌晨1 時許欲下樓叫車返家，就被警方
    逮捕，確實未下手竊取本案車輛云云。經查，訊據證人即被
    害人陳志偉於審理中證述：案發當日伊將車輛停放在桃園縣
    楊梅市○○○路○ 段157 號前，當時下班後，跟證人張靜雯
    一同要去開車，結果發現車子裡面有人，在車子的副駕駛座
    有人蹲著，因為車頭是朝著伊，所以伊有看到。伊用車子遙
    控器要開車門打不開，車燈沒有亮，伊以為是別人的車，於
    是再看車牌，確認是伊車，伊就去開駕駛座的門，在車內的
    那個人就是開副駕駛座的門跑出去，伊就追出去，當時車燈
    雖然沒有很亮，但是因為小偷要開車門跑出去時，有看到小
    偷的臉，當時在車內的人就是在庭的被告，被告打開車門後
    就往巷子裡面跑，伊在後面追，一邊追，一邊打電話報警，
    到巷子裡後，有一面鐵皮圍籬，圍籬下方有一低窪的渠道，
    被告就從渠道鑽進去，伊就停止追他，從另一邊馬路繞過去
    ，就看不到他的人，伊就繼續找他，伊後來走到瑞溪路看到
    警察，警察帶伊到瑞溪路的一棟大樓下指認被告，當時被告
    已經被另一名警察查獲，伊的車子右後乘客座位之車窗玻璃
    破掉，鑰匙孔內有插入萬能鑰匙，而且斷掉一截留在鑰匙孔
    裡，還有駕駛座的車門鑰匙孔也被破壞，伊看到被告時，他
    身穿深色背心，戴帽子，手上持有物品，但不知道是何物，
    伊當時沒有注意到他有無戴手套，但車上有遺留一隻手套，
    該手套不是伊的。伊做完筆錄時回到現場，去看伊車子為何
    發不動，於是沿路去找是否有什麼被告偷的東西掉在地上，
    所以伊在上開渠道內發現一支螺絲起子及帽子，螺絲起子不
    敢確定是被告持有的，但帽子確實是被告戴著的，伊找到螺
    絲起子跟帽子時，此二物是掉在一起，當初你看到在車內的
    人所穿之背心，因燈光昏暗，伊想不起來，但是確定他有穿
    背心，伊所看到在車內之人是被告，因該歹徒當時有抬起頭
    來看伊，而且伊擋風玻璃沒有貼隔熱紙，當時在車內之人雖
    有戴帽子，但因為帽子不是全罩式的，類似鴨舌帽。所以可
    以看到臉，當時被告所戴的帽子是深色的鴨舌帽等語（見本
    院卷第63至64頁），核與證人張靜雯於審理中證述：於案發
    當日是因為伊機車停在陳志偉車輛附近，所以一起從店內離
    開要取開車騎車回家，當天是我們店打烊後二人各喝一瓶易
    開罐啤酒，伊機車停在陳志偉車輛的前方，等伊在戴安全帽
    時就聽到陳志偉一直喊「小偷」，後來沒多久就看到小偷從
    伊面前跑過去，當時還沒有戴安全帽，從伊面前跑過去的小
    偷就是在庭被告，當時被告是頭戴一頂帽子，身上穿背心，
    因為當地只有一盞路燈，燈光有一點昏暗，無法看出是什麼
    顏色的背心，陳志偉在後追被告，因為伊有驚嚇到，所以在
    原地一直看著，後來有一個警察就過來現場，不久那一位警
    察接到通知說已經抓到被告就帶伊一起去瑞溪路跟三民路一
    家診所門口指認，在診所前所指認的人是在庭被告，而且當
    時他的褲子上黏了很多鬼針草，因為他跑過來時，伊有看到
    他的臉，所以確定從伊面前經過的人就是在庭被告等語（見
    本院卷第65頁），佐以被告雖係在大樓一樓前方為警逮捕，
    惟上衣卻沾附有鬼針草等草屑，褲子、鞋面上有泥土等痕跡
    （見偵查卷第36至37頁），均核與證人陳志偉所述該名竊賊
    曾被追緝至溝渠附近而遁逃逸失之情節相合，況且本案被告
    為警逮捕之時為凌晨2 時30分許，該處又地處偏遠，然被告
    卻自陳當日係自新店地區搭計程車至桃園縣楊梅市，在友人
    家6 樓打麻將，斯時要去叫計程車離去等情節相互矛盾，佐
    以證人即當時逮捕被告之員警彭崑豪於審理中證述：當時伊
    接獲到有汽車竊盜案，所以趕到證人陳志偉車輛停放地點，
    看見證人張靜雯在現場，證人張靜雯說證人陳志偉在巷子裡
    面追小偷，我們就過去查看到了中山北路159 巷與瑞梅街口
    遇到證人陳志偉，陳志偉告訴我們小偷的穿著，說小偷穿著
    一件背心及深色衣服我就在附近尋找，後來看到被告從三民
    路43巷口走出，我們就覺得他很可疑，穿著與證人陳志偉所
    述相符，我們就在三民路與瑞溪路攔查他，並請同事帶證人
    陳志偉到現場指認，證人陳志偉說就是被告偷他的車，當時
    陳志偉與張靜雯的精神狀況都很正常，被告說跟朋友打完麻
    將，正要離開，但被告在現場無法交代朋友的姓名及聯絡方
    式，後來在我們做完筆錄時，我們要求被告帶我們到他所稱
    朋友之住處，被告亦無法說出地點，帶我們到現場附近亦無
    法指稱朋友的住處，問被告是如何到現場，他說是從臺北坐
    計程車過來的，也無法交代車資是多少等語（見本院卷第66
    頁背面至67頁），益證被告係因深夜無其他代步工具，至該
    處欲竊車代步時為車主發現而逃逸，被告所辯顯係飾卸之詞
    ，不足採信。至本案就證人陳志偉事後所尋得之螺絲起子及
    帽子送請刑事警察局鑑定，雖經剪取帽子部分進行DNA 檢測
    ，未檢出DNA 量，未進行DNA-STR 型別檢測之鑑定結果，此
    有內政部警政署刑事警察局99年8 月24日刑警字第09901020
    07鑑定書（見本院卷第43頁），惟因該帽子業經被告於脫逃
    過程中丟棄於溝渠，究否能取得生物跡證原繫於偶然之因素
    ，尚不得據此而認定被告未涉有本案，綜上數端，足認本件
    確係被告下手行竊之事證明確，其涉有本件竊盜之犯行堪以
    認定。
二、按刑法第321 條第1 項第3 款之攜帶兇器竊盜罪，所謂兇器
    之種類並無限制，凡客觀上足對人之生命、身體、安全構成
    威脅，具有危險性之兇器均屬之，且只須行竊時攜帶此種具
    有危險性之兇器為已足，並不以攜帶之初有行兇之意圖為必
    要。本案被告於本案竊盜時所用之黑色握柄螺絲起子1 支，
    為一端係塑膠握把，他端為尖銳長型鐵器之物，質地堅硬，
    此觀諸扣案物即明，審酌前開螺絲起子客觀上足以殺傷人之
    生命、身體，為具有危險性之兇器，又被告雖著手於實施竊
    盜犯行，惟因為被害人陳志偉發覺而自車內逃逸致不遂，業
    如前述，故核被告所為係犯刑法第321 條第2 項、第1 項第
    3 款之攜帶凶器竊盜未遂罪，爰依刑法第25條第2 項之規定
    減輕其刑。另被告前曾受上揭事實欄所載罪刑宣告及刑之執
    行完畢情形，有臺灣高等法院被告前案紀錄表1 份在卷可稽
    ，其於受徒刑執行完畢後，5 年內故意再犯本案有期徒刑以
    上之罪者，為累犯，應依刑法第47條規定，加重其刑。爰審
    酌被告正值壯年，卻不思自食其力，反圖不勞而獲，又到案
    後矢口否認犯行，態度不佳及其智識程度為國中肄業，前即
    有多次竊盜紀錄，素行不佳等一切情狀，量處如主文所示之
    刑。又扣案之螺絲起子1 支及帽子1 頂，因無證據證明係被
    告所有或與本件犯罪有關，爰不宣告沒收，附此敘明。
據上論斷，應依刑事訴訟法第299 條第1 項前段，刑法第321 條
、第25條、第47條第1項，判決如主文。
本案經檢察官黃榮德到庭執行職務。
中    華    民    國    100   年    1     月    14    日
                  刑事第九庭      法  官  王秀慧
以上正本證明與原本無異。
如不服本判決應於收受判決後10日內向本院提出上訴書狀，並應
敘述具體理由。其未敘述上訴理由者，應於上訴期間屆滿後20日
內向本院補提理由書( 均須按他造當事人之人數附繕本) 「切勿
逕送上級法院」。
                                  書記官  張懿昀
中    華    民    國   100    年    1     月    14    日
附錄論罪科刑依據之法條：
刑法第321 條（加重竊盜罪）
犯竊盜罪而有左列情形之一者，處6 月以上、5 年以下有期徒刑
：
一、於夜間侵入住宅或有人居住之建築物、船艦或隱匿其內而犯
    之者。
二、毀越門扇、牆垣或其他安全設備而犯之者。
三、攜帶兇器而犯之者。
四、結夥三人以上而犯之者。
五、乘火災、水災或其他災害之際而犯之者。
六、在車站或埠頭而犯之者。
前項之未遂犯罰之。